臺灣新北地方法院刑事判決
109年度訴字第1089號
公  訴  人  臺灣新北地方檢察署檢察官
被      告  吳○○  （真實姓名年籍資料均詳卷）
選任辯護人  林易徵律師
被      告  劉力萌



            翁福亨


上列被告等因詐欺等案件，經檢察官提起公訴（109年度少連偵
字第196號、108年度偵字第35074號），本院判決如下：
    主  文
吳○○犯如附表編號1、2、3⑴、3⑷、4主文欄所示之罪，共五罪，
各處如附表編號1、2、3⑴、3⑷、4主文欄所示之刑。應執行有期
徒刑貳年貳月。扣案之IPHONE手機（含門號0000000000號SIM卡1
張）、OPPO手機（含門號0000000000號SIM卡1張）各壹支均沒收
；未扣案之犯罪所得新臺幣肆萬元沒收，如全部或一部不能沒收
或不宜執行沒收時，追徵其價額。
戊○○犯如附表編號3⑴、3⑷主文欄所示之罪，共二罪，各處如附表
編號3⑴、3⑷主文欄所示之刑及沒收。應執行有期徒刑壹年拾月。
免其刑全部之執行。
丙○○犯如附表編號4主文欄所示之罪，處如附表編號4主文欄所示
之刑。免其刑全部之執行。
吳○○、戊○○其餘被訴部分無罪（即附表編號3⑵、3⑶部分）。
    事  實
一、吳○○基於參與犯罪組織之犯意，自民國108年5月間起，參與
    由真實姓名年籍不詳、綽號「阿龍」之人（「釘釘（DingTa
    lk）」通訊軟體〈下稱釘釘〉暱稱「X」，下稱「阿龍」）及
    其他真實姓名年籍不詳之人所屬3人以上，以實施詐術為手
    段，具有持續性或牟利性之結構性組織詐欺集團（無證據證
    明該詐欺集團內有未滿18歲之人，下稱本案詐欺集團），原
    先擔任提領詐欺款項之車手，而後吳○○本於為犯罪組織繼續
    存在、目的之實現，便利犯罪組織運作之同一目的，基於招
    募他人加入犯罪組織之犯意，分別於108年8月5日前某時、
    同年7月30日、9月1日前某日、9月1日前1週之某日，先後招
    募其子即少年林○謙（91年6月生，真實姓名年籍詳卷，所涉
    詐欺等犯行，業經本院少年法庭裁定諭知訓誡並予假日生活
    輔導）、戊○○、己○○（所涉詐欺等犯行，由本院審理中）、
    丙○○等人加入本案詐欺集團，經林○謙、戊○○、己○○、丙○○
    等人應允後，吳○○將上列4人護照資料照片傳送予「阿龍」
    ，由「阿龍」處理機票訂購事宜，再由吳○○於108年8月5日
    偕同林○謙、戊○○；復於108年9月1日偕同己○○、丙○○前往機
    場，講解工作內容並給予生活費用後，林○謙、戊○○、己○○
    及丙○○遂前往韓國擔任車手，負責提領、繳回詐欺款項工作
    。吳○○因招募戊○○加入本案詐欺集團，而分得報酬新臺幣（
    下同）4萬元。
㈠、林○謙基於參與犯罪組織之犯意，加入本案詐欺集團後，前往
    韓國期間（於108年8月5日出境前往韓國、於109年8月14日
    入境臺灣），與吳○○、「阿龍」、微信通訊軟體（下稱微信
    ）暱稱「村長」之人（下稱「村長」）及本案詐欺集團其他
    成員，共同意圖為自己不法之所有，基於三人以上共同詐欺
    取財及掩飾或隱匿詐欺犯罪所得去向之一般洗錢犯意聯絡，
    共同為如附表編號1所示之行為，以此方式製造金流斷點，
    隱匿詐欺取財犯罪所得之去向（被害人遭詐騙之時間、方式
    、交付金額、取款及放款地點等，均詳如附表編號1所示）
    。　
㈡、己○○基於參與犯罪組織之犯意，加入本案詐欺集團後，前往
    韓國期間（於108年9月1日出境前往韓國、於109年5月29日
    入境臺灣），與吳○○、「阿龍」及其他本案詐欺集團成員，
    共同意圖為自己不法之所有，基於三人以上共同詐欺取財之
    犯意聯絡，共同為如附表編號2所示之行為而未遂（被害人
    遭詐騙之時間、方式、交付金額、地點、遭警當場查獲而未
    能詐得財物等，均詳如附表編號2所示）。己○○嗣於108年9
    月4日遭韓國警方逮捕，經檢察官起訴後，由韓國釜山地方
    法院東部分院於同年10月24日判處有期徒刑10月。
㈢、戊○○基於參與犯罪組織之犯意，加入本案詐欺集團後，前往
    韓國期間（於108年8月5日出境前往韓國、於110年7月9日入
    境臺灣），與吳○○、「阿龍」、釘釘暱稱「阿里」（下稱「
    阿里」）之人及其他本案詐欺集團成員，共同意圖為自己不
    法之所有，基於三人以上共同詐欺取財及掩飾或隱匿詐欺犯
    罪所得去向之一般洗錢犯意聯絡，共同為如附表編號3之⑴、
    ⑷所示行為，以此方式製造金流斷點，隱匿詐欺取財犯罪所
    得之去向（被害人遭詐騙之時間、方式、交付金額、取款及
    放款地點等，均詳如附表編號3之⑴、⑷所示）。戊○○嗣於108
    年8月19日遭韓國警方逮捕，經韓國檢察官起訴後，由韓國
    首爾西部地方法院於108年10月30日判處有期徒刑2年6月，
    經上訴後，再由同法院於109年2月6日判決駁回上訴。
㈣、丙○○基於參與犯罪組織之犯意，加入本案詐欺集團後，前往
    韓國期間（於108年9月1日出境前往韓國、於109年8月25日
    入境臺灣），與吳○○、「阿龍」、微信暱稱「丁丁」之人（
    下稱「丁丁」）及其他本案詐欺集團成員，共同意圖為自己
    不法之所有，基於三人以上共同詐欺取財及掩飾或隱匿詐欺
    犯罪所得去向之一般洗錢犯意聯絡，共同為如附表編號4所
    示之行為而未遂（被害人遭詐騙之時間、方式、交付金額、
    地點、遭警當場查獲而未能詐得財物等，均詳如附表編號4
    所示）。丙○○嗣於108年9月2日遭韓國警方逮捕，經韓國檢
    察官起訴後，由韓國光州地方法院於108年11月14日判處有
    期徒刑1年3月，經上訴後，再由同法院於109年2月13日判決
    駁回上訴。
二、案經新北市政府警察局刑事警察大隊（下稱新北市刑大）報
    請臺灣新北地方檢察署（下稱新北地檢署）檢察官偵查起訴
    。
    理  由
壹、按行政機關及司法機關所製作必須公開之文書，除前項第3
    款或其他法律特別規定之情形外，亦不得揭露足以識別前項
    兒童及少年身分之資訊，兒童及少年福利與權益保障法（下
    稱兒少法）第69條第2項定有明文。查本案共犯少年林○謙係
    91年6月生，於本案案發時為12歲以上未滿18歲之少年，依
    法不得揭露足以識別其身分之資訊，爰遮隱其母即被告吳○○
    之姓名、年籍等足以識別少年資訊之內容。
貳、證據能力部分：
一、組織犯罪防制條例第12條第1項中段規定：「訊問證人之筆
    錄，以在檢察官或法官面前作成，並經踐行刑事訴訟法所定
    訊問證人之程序者為限，始得採為證據」，係以立法方式就
    證人陳述之證據能力為特別規定，較諸刑事訴訟法，應優先
    適用（最高法院110年度台上字第1663號刑事判決、110年度
    台上字第2302號意旨參照）。因此，證人（含共同被告）於
    警詢及未經具結之陳述，於認定被告吳○○、戊○○、丙○○違反
    組織犯罪防制條例部分之犯罪事實，不具有證據能力，自不
    得採為判決基礎，惟仍得作為認定其他犯罪事實之證據資料
    （最高法院110年度台上字第1663號刑事判決意旨參照）。
二、按「被告以外之人於審判外之陳述，雖不符刑事訴訟法第15
    9條之1至第159條之4之規定，而經當事人於審判程序同意作
    為證據，法院審酌該言詞陳述或書面陳述作成時之情況，認
    為適當者，亦得為證據。當事人、代理人或辯護人於法院調
    查證據時，知有刑事訴訟法第159條第1項不得為證據之情形
    ，而未於言詞辯論終結前聲明異議者，視為有前項之同意。
    」刑事訴訟法第159條之5定有明文。經查，本判決所引用以
    下其餘審判外作成之相關供述證據，被告吳○○及其辯護人、
    被告戊○○、丙○○於本院準備程序皆已同意有證據能力，且檢
    察官、被告吳○○及其辯護人、被告戊○○、丙○○於本院審判期
    日均未表示意見而未予爭執，亦未於言詞辯論終結前聲明異
    議，本院審酌前開證據資料製作時之情況，尚無違法取得及
    證明力明顯過低之瑕疵，認以之作為證據應屬適當。至其餘
    所依憑判斷之非供述證據，本院亦查無有何違反法定程序取
    得之情形，且前開各該證據均經本院於審判期日依法進行證
    據之提示、調查、辯論，被告3人於訴訟上之防禦權，同已
    受保障，故前開證據資料均有證據能力。
參、實體部分：
一、上開犯罪事實，業據被告吳○○於警詢、偵查中、本院訊問、
    準備程序及審理時（見新北地檢署108年度偵字第35074號卷
    〈下稱偵35074卷〉第7至12、43至45、267至273、295至298、
    369至373、477至481頁；本院審訴卷第150頁；本院訴字卷
    一第140至141頁；本院訴字卷三第73、337頁）、被告戊○○
    於韓國警方詢問時、本院準備程序及審理時（見新北地檢署
    109年度少連偵字第196號卷〈下稱少連偵196卷〉第191至201
    頁；本院訴字卷一第362、428至433頁；本院訴字卷三第57
    、73、348頁）、被告丙○○於韓國警方詢問時、韓國光州矯
    導所我國員警訪談、本院準備程序及審理時（見少連偵196
    卷第283至287頁；偵35074卷第147至148頁；本院訴字卷一
    第258至259、434至441頁；本院訴字卷三第57、73、77至78
    、337、339頁）均坦承不諱，核與證人即共犯少年林○謙於
    韓國警方詢問、首爾東部拘留所員警訪談、本院審理時之證
    述（見偵35074卷第117至119頁；少連偵196卷第155至164頁
    ；本院訴字卷三第59至68頁）、證人即共同被告己○○於韓國
    警方詢問時之證述（見少連偵196卷第247至252頁）、證人
    即韓國Centum地鐵站置物櫃管理員金大運（音譯）於警詢之
    證述（見少連偵196卷第252至253頁）、證人即被害人輩康
    允（音譯）於韓國警方詢問時之證述（見少連偵196卷第253
    至254頁）、證人即被害人姜陽南（音譯）、姜陽南之子金
    南國（音譯）各於警詢時之證述（見少連偵196卷第287至29
    1頁）、證人即被害人嚴舜愛（音譯）於警詢時之證述（見
    本院訴字卷一第379至384頁）、證人即被害人金修岩、全英
    熙（均音譯）各於警詢時之證述（見本院訴字卷三第287、2
    91頁）大致相符，並有臺中國際機場監視器影像擷圖26張、
    中國信託商業銀行股份有限公司（下稱中信銀行）108年10
    月1日中信銀字第108224839208646號函暨所附ATM錄影畫面
    共1份、臺中國際機場監視器翻拍畫面4張、中信銀行108年9
    月16日中信銀字第108224839198160號函暨所附客戶資料及
    自動化交易LOG資料、被告甲○○與「阿龍」對話紀錄擷圖14
    張、被告甲○○手機畫面擷圖9張、新北市刑大搜索扣押筆錄
    、扣押物品目錄表、扣押物品收據、駐韓國代表處電報【乙○○】暨所附國人在國外涉及跨國（境）電信詐騙案遭逮捕拘
    禁通報單（普通）、首爾松坡警察署逮捕通知書中文摘譯、
    駐韓國代表處電報【戊○○】、駐釜山辦事處電報【己○○】暨
    所附境外國人因案入監服刑統計表、釜山海雲臺警察署逮捕
    拘留通知書、犯罪事實要旨及現行犯逮捕事由、國人在韓國
    涉案遭逮捕拘禁通報單（普通）、駐釜山辦事處電報【丙○○
    】暨所附國人在韓國涉案遭逮捕拘禁通報單（普通）、犯罪
    事件要旨及拘禁事由(簡譯)各1份、入出境資訊連結作業查
    詢結果6份、駐韓國代表處110年4月1日韓部字第1101050271
    0號函、被告丙○○之韓國第一、二審判決及中譯本、被告己○○之韓國第一審判決中譯本、被告戊○○之韓國第一、二審判
    決及中譯本各1份（見偵35074卷第149至161、219至224頁；
    少連偵196卷第29至30、41至45、59至75、85至91、145至14
    8、189、233至236、242至244、275至277、379至385頁；本
    院訴字卷一第181至185、407至421頁；本院訴字卷二第423
    至427頁；本院訴字卷三第89至91、143至151、257至273頁
    ）在卷可證，復有扣得被告吳○○所有、供本案聯繫使用之IP
    HONE手機（含門號0000000000號SIM卡1張）、OPPO手機（含
    門號0000000000號SIM卡1張）各1支在案可佐，綜合上開補
    強證據，足資擔保被告吳○○、戊○○、丙○○等3人之上開任意
    性自白，均具有相當可信性，應堪信屬實。綜上，本案事證
    明確，其等上開犯行均堪以認定，應予依法論科。
二、論罪科刑：
㈠、組織犯罪防制條例部分：
　⒈按加重詐欺罪，係侵害個人財產法益之犯罪，其罪數之計算
    ，核與參與犯罪組織罪之侵害社會法益有所不同，審酌現今
    詐欺集團之成員皆係為欺罔他人，騙取財物，方參與以詐術
    為目的之犯罪組織。倘若行為人於參與詐欺犯罪組織之行為
    繼續中，先後多次為加重詐欺之行為，因參與犯罪組織罪為
    繼續犯，犯罪一直繼續進行，直至犯罪組織解散，或其脫離
    犯罪組織時，其犯行始行終結。故該參與犯罪組織與其後之
    多次加重詐欺之行為皆有所重合，然因行為人僅為一參與犯
    罪組織行為，侵害一社會法益，屬單純一罪，應僅就「該案
    中」與參與犯罪組織罪時間較為密切之首次加重詐欺犯行論
    以參與犯罪組織罪及加重詐欺罪之想像競合犯，而其他之加
    重詐欺犯行，僅單獨論罪科刑即可，無需再另論以參與犯罪
    組織罪，以避免重複評價。是如行為人於參與同一詐欺集團
    之多次加重詐欺行為，因部分犯行發覺在後或偵查階段之先
    後不同，肇致起訴後分由不同之法官審理，為裨益法院審理
    範圍明確、便於事實認定，即應以數案中「最先繫屬於法院
    之案件」為準，以「該案件」中之「首次」加重詐欺犯行與
    參與犯罪組織罪論以想像競合。縱該首次犯行非屬事實上之
    首次，亦因參與犯罪組織之繼續行為，已為該案中之首次犯
    行所包攝，該參與犯罪組織行為之評價已獲滿足，自不再重
    複於他次詐欺犯行中再次論罪，俾免於過度評價及悖於一事
    不再理原則（最高法院109年度台上字第3945號判決意旨參
    照）。
　⒉次按組織犯罪防制條例增訂第4條第1項之招募他人加入犯罪
    組織罪（於106年4月21日生效施行），考其立法理由，係為
    防範犯罪組織坐大。行為人一有招募他人加入犯罪組織之行
    為，即已成罪，與該人有無實行加入、參與犯罪組織無涉，
    不具從屬性。且招募他人加入犯罪組織，亦不以自己已加入
    犯罪組織為必要。二罪並不存在一規定之存在僅在補充另一
    規定之不足之關係，自不能比附援引教唆犯與正犯，謂行為
    人招募他人加入犯罪組織，又自己加入、參與犯罪組織，僅
    應論以參與犯罪組織罪（或招募他人加入犯罪組織罪）。組
    織犯罪防制條例第4條第2項之成年人招募未滿18歲之人加入
    犯罪組織罪，因加重處罰，法定刑固較參與犯罪組織罪為重
    。然成年人招募未滿18歲之人加入犯罪組織，又自己加入犯
    罪組織，既無在犯罪性質上或依日常生活經驗習慣，認為一
    個犯罪行為為另一犯罪行為所吸收較為適當之情形，僅論以
    成年人招募未滿18歲之人加入犯罪組織罪，不足以充分評價
    其犯罪之不法與罪責內涵，自不能謂參與犯罪組織罪之行為
    應為成年人招募未滿18歲之人加入犯罪組織之行為所吸收，
    而排斥參與犯罪組織罪之適用（最高法院109年度台上字第2
    967號判決意旨參照）。是行為人加入犯罪組織，於參與該
    組織之行為繼續中，本於便利該組織運作之同一目的，而招
    募他人加入該組織，亦即一行為觸犯上開二罪名，自應依想
    像競合犯論處，而非屬法規競合之擇一適用（最高法院109
    年度台上字第3475號判決意旨參照）。
　⒊查被告吳○○係72年7月生，於本案行為時為成年人，而共犯少
    年林○謙係91年6月生，於如附表編號1所示之行為時為12歲
    以上未滿18歲之少年，此有被告吳○○及少年林○謙之個人戶
    籍資料（完整姓名）查詢結果各1紙（見少連偵196卷第335
    、339頁）附卷足參。再者，被告吳○○與少年林○謙係母子關
    係，業據被告吳○○與少年林○謙陳明在卷，並有前揭年籍資
    料可佐，足認被告吳○○明確知悉林○謙為未滿18歲之少年。
    且被告吳○○亦自承確有招募少年林○謙加入本案詐欺集團等
    語，核其此部分所為，自該當組織犯罪防制條例第4條第2項
    之成年人招募未滿18歲之人加入犯罪組織罪。　　
㈡、關於兒童及少年福利與權益保障法第112條第1項前段規定之
    適用：
　⒈按成年人教唆、幫助或利用兒童及少年犯罪或與之共同實施
    犯罪或故意對其犯罪者，加重其刑至二分之一，兒童及少年
    福利與權益保障法第112條第1項前段定有明文。
　⒉查被告吳○○係成年人，而如附表編號1所示之取款車手係共犯
    少年林○謙，其為12歲以上未滿18歲之少年，是其等與「阿
    龍」、「村長」共同實施如附表編號1所示犯行等節，業經
    認定如前，則被告吳○○就附表編號1所示部分，係成年人與
    少年共同實施犯罪甚明。　　
㈢、洗錢防制法部分：
　　被告吳○○、戊○○分別與共犯林○謙、「阿龍」、「村長」、
    「阿里」及本案詐欺集團其他成員，共計3人以上成員相互
    利用彼此之行為，先由本案詐欺集團不詳成員向附表編號1
    、3所示被害人施用詐術，待受騙之前開被害人陷於錯誤而
    依指示交付款項，構成刑法第339條之4第1項第2款之加重詐
    欺取財罪，法定刑為「1年以上7年以下有期徒刑」之罪，核
    屬洗錢防制法第3條第1款所規定之特定犯罪，再由少年林○
    謙、被告戊○○等車手取款後轉交上游，均係著手以上開方式
    隱匿此等詐欺所得去向，所為均切斷詐欺犯罪所得與當初犯
    罪行為之關聯性，隱匿犯罪行為或犯罪所得不法來源或本質
    ，使偵查機關無法藉由犯罪所得之流向追查犯罪者，揆諸前
    開說明，此部分所為均核與洗錢防制法第14條第1項之一般
    洗錢罪要件相合（至於附表編號2、4所示部分，因被害人警
    覺，為警攔阻而未取得財物，自無從論以上開洗錢防制法之
    規定，附予敘明）。
㈣、被告吳○○部分：
　⒈核其就附表編號3⑴之首次所為，係犯組織犯罪防制條例第3條
    第1項後段之參與犯罪組織罪、同條例第4條第1項之招募他
    人加入犯罪組織罪、洗錢防制法第14條第1項之洗錢罪及刑
    法第339條之4第1項第2款之三人以上共同犯詐欺取財罪。就
    附表編號3⑷之所為，係犯洗錢防制法第14條第1項之洗錢罪
    及刑法第339條之4第1項第2款之三人以上共同犯詐欺取財罪
    。　
　⒉核其就附表編號1之所為，係犯組織犯罪防制條例第4條第2項
    之成年人招募未滿18歲之人加入犯罪組織罪、洗錢防制法第
    14條第1項之洗錢罪及兒童及少年福利與權益保障法第112條
    第1項前段、刑法第339條之4第1項第2款之成年人與少年三
    人以上共同犯詐欺取財罪。　　
　⒊核其就附表編號2、4所為，均係犯組織犯罪防制條例第4條第
    1項之招募他人加入犯罪組織罪、刑法第339條之4第2項、第
    1項第2款之三人以上共同詐欺取財未遂罪。
　⒋被告吳○○陸續招募共犯少年林○謙、被告戊○○、己○○、丙○○等
    人加入本案詐欺集團，係為促進本案詐欺集團犯罪組織繼續
    存在、目的之實現，其主觀上係基於同一犯意，客觀上為利
    用同一機會，且侵害同一社會法益，應論以包括的一罪（最
    高法院110年度台上字第3581號判決意旨參照）。又被告吳○○所犯上開各罪間，均有局部重疊，為想像競合關係，就附
    表編號1部分，應以成年人與少年三人以上共同犯詐欺取財
    罪處斷；就附表編號3⑴、3⑷部分，應以三人以上共同犯詐欺
    取財罪處斷；就附表編號2、4部分，應以三人以上共同詐欺
    取財未遂罪處斷。　　
　⒌被告吳○○上開所為，就各次遭詐騙相異之被害人而言，犯罪
    之時間、行為不同，所侵害之法益亦非同一。是其就附表編
    號1、2、3⑴、3⑷、4所示之各該犯行（共5罪），犯意各別，
    行為明顯不同，應予分論併罰。　　
㈤、被告戊○○部分：
　⒈核其就附表編號3⑴之首次所為，係犯組織犯罪防制條例第3條
    第1項後段之參與犯罪組織罪、洗錢防制法第14條第1項之洗
    錢罪及刑法第339條之4第1項第2款之三人以上共同犯詐欺取
    財罪。又其分別於108年8月6日12時40分許、15時許，依指
    示拿取被害人金修岩所放置之3,000萬韓圜、5,000萬韓圜，
    旋將上開款項交付上游，應可認被告戊○○主觀上係基於單一
    之共同詐欺取財犯意，客觀上係於密切接近之時地實行，侵
    害同一之被害人財產法益，各行為之獨立性極為薄弱，故依
    一般社會健全觀念，在時間差距上，難以強行分開，在刑法
    評價上，應視為數個舉動之接續施行，較為合理。是被告戊○○就此部分所為，顯係基於共同之接續犯意，應僅論以一罪
    。
　⒉核其就附表編號3⑷之所為，係犯洗錢防制法第14條第1項之洗
    錢罪、刑法第339條之4第1項第2款之三人以上共同犯詐欺取
    財罪。
　⒊被告戊○○就前開附表編號3⑴、3⑷所示各罪間，均有局部重疊
    ，為想像競合關係，各應從一重依刑法第339條之4第1項第2
    款之三人以上共同犯詐欺取財罪處斷。
　⒋被告戊○○上開所為，就各次遭詐騙相異之被害人而言，犯罪
    之時間、行為不同，所侵害之法益亦非同一。是其就附表編
    號3⑴、3⑷所示之各該犯行（共2罪），犯意各別，行為明顯
    不同，應予分論併罰。　　　
㈥、核被告丙○○就附表編號4之所為，係犯組織犯罪防制條例第3
    條第1項後段之參與犯罪組織罪、刑法第339條之4第2項、第
    1項第2款之三人以上共同詐欺取財未遂罪。又上述各罪間，
    有局部重疊，為想像競合關係，亦應從一重依刑法第339條
    之4第2項、第1項第2款之三人以上共同詐欺取財未遂罪處斷
    。　　
㈦、被告吳○○、戊○○、丙○○等人雖未親自實施電話詐騙行為，而
    推由本案詐欺集團之其他成員為之，但被告吳○○、戊○○、丙○○，與被告己○○、共犯林○謙、「阿龍」、「村長」、「阿
    里」、「丁丁」及本案詐欺集團之其他成員之間，就如附表
    各編號所示犯行，分別擔任講解工作內容並給予生活費用、
    收取詐欺款項並轉交上游之工作、角色，且被告吳○○於本院
    準備程序時亦供承：本案伊介紹4人去韓國當車手，本來約
    定他們詐騙取款所得1％作為伊的報酬，但伊都沒有拿到等語
    （見本院訴字卷一第140至141頁），堪認被告吳○○、戊○○、
    丙○○等3人與上開參與犯行之成員間，各具有相互利用之共
    同犯意，而各自分擔部分犯罪行為，是其等就上開各自犯行
    部分為共同正犯。
㈧、檢察官雖認被告吳○○、丙○○就附表編號4所示部分，均係犯三
    人以上共同詐欺取財罪，惟此部分因被害人警覺，為警攔阻
    而未取得財物，業據被告丙○○於本院準備程序時供陳在卷（
    見本院訴字卷一第258至259頁），並有前揭證人姜陽南、金
    南國各於警詢時之證述可證，該加重詐欺取財犯行乃未能得
    逞，應屬未遂犯，此部分起訴罪名容有未洽，惟此僅涉及既
    、未遂之認定，尚不涉及法條、罪刑變更，無礙被告吳○○、
    丙○○防禦權之行使，爰逕予更正。再者，檢察官雖就被告吳
    ○○之附表編號1所為，漏未論及成年人招募未滿18歲之人加
    入犯罪組織之罪名，惟於起訴犯罪事實欄一、㈠部分既已載
    明此部分犯罪事實，且被告吳○○對此部分亦坦認不爭，本院
    雖漏未告知此部分法條罪名，然經與其他成罪部分有想像競
    合犯裁判上一罪關係，且為較輕之罪，程序上之瑕疵，無礙
    其實質辯護權，自得予以審理。又檢察官就被告戊○○、丙○○
    所涉參與犯罪組織部分、就被告吳○○、戊○○所涉一般洗錢部
    分，均漏未論及各該罪名，惟上開部分均與本院論罪科刑部
    分具有想像競合之裁判上一罪關係，自應為起訴效力所及，
    且經本院當庭告知被告吳○○、戊○○、丙○○上開各該罪名（見
    本院訴字卷三第330頁），對其等防禦權之行使亦無影響，
    自應併予審究。
㈨、刑之加重、減輕部分：
　⒈被告吳○○就附表編號1之所為，係成年人與少年共同實施犯罪
    ，應依兒童及少年福利與權益保障法第112條第1項前段規定
    ，加重其刑。
　⒉被告就所犯之數罪，雖均依想像競合從一重之加重詐欺罪處
    斷，然就所犯輕罪之一般洗錢罪，於洗錢防制法第16條第2
    項規定「犯前二條之罪，在偵查或審判中自白者，減輕其刑
    」；就所犯參與犯罪組織罪，於組織犯罪防制條例第8條第1
    項後段規定「犯第3條之罪，偵查及審判中均自白者，減輕
    其刑」。而想像競合犯之處斷刑，本質上係「刑之合併」，
    其所謂從一重處斷，乃將想像競合犯組成之評價上數罪，合
    併為科刑一罪，其所對應之刑罰，亦合併其評價上數罪之數
    法定刑，而為一個處斷刑。易言之，想像競合犯侵害數法益
    者皆成立犯罪，論罪時必須輕、重罪併舉論述，同時宣告所
    犯各罪名，包括各罪有無加重、減免其刑之情形，亦應說明
    論列，量刑時併衡酌輕罪部分量刑事由，評價始為充足。因
    此，法院決定處斷刑時，雖以其中最重罪名之法定刑，做為
    裁量之準據，惟於裁量其輕重時，仍應將輕罪合併評價在內
    。基此，除非輕罪中最輕本刑有較重於重罪之最輕本刑，而
    應適用刑法第55條但書規定重罪科刑之封鎖作用，須以輕罪
    之最輕本刑形成處斷刑之情形以外，則輕罪之減輕其刑事由
    若未形成處斷刑之外部性界限，自得將之移入刑法第57條或
    第59條之科刑審酌事項內，列為是否酌量從輕量刑之考量因
    子。是法院倘依刑法第57條規定裁量宣告刑輕重時，一併具
    體審酌輕罪部分之量刑事由，應認其評價即已完足，尚無過
    度評價或評價不足之偏失（最高法院108年度台上字第4405
    號、109年度台上字第3936號判決意旨參照）。經查：
　⑴被告吳○○於偵查及本院審理時已就違反洗錢防制法、參與、
    招募組織犯罪之犯罪事實為自白，則被告吳○○就附表編號1
    、2、3⑴、3⑷、4所示之各該犯行，本應依洗錢防制法第16條
    第2項、組織犯罪防制條例第8條第1項後段、同條第2項後段
    之規定減輕其刑，雖因想像競合犯之關係而各從一重之（成
    年人與少年）三人以上共同詐欺取財（未遂）罪處斷，上開
    輕罪之減輕其刑事由未形成處斷刑之外部性界限，然依前揭
    說明，仍應於依刑法第57條規定量刑時，審酌上開輕罪之減
    輕其刑事由，作為被告吳○○量刑之有利因子，於下述量刑時
    一併審酌。
　⑵被告戊○○、丙○○於偵查及本院審理時，均已就違反洗錢防制
    法、參與組織犯罪之犯罪事實為自白，則被告戊○○就附表編
    號3⑴、3⑷所示犯行部分、被告丙○○就附表編號4所示犯行部
    分，本均應依洗錢防制法第16條第2項、組織犯罪防制條例
    第8條第1項後段之規定減輕其刑，雖因想像競合犯之關係而
    各從一重之三人以上共同詐欺取財（未遂）罪處斷，上開輕
    罪之減輕其刑事由未形成處斷刑之外部性界限，然依前揭說
    明，仍應於依刑法第57條規定量刑時，審酌上開輕罪之減輕
    其刑事由，作為被告戊○○、丙○○量刑之有利因子，於下述量
    刑時一併審酌。　
　⑶被告吳○○參與本案詐欺集團後，復招募共犯林○謙、被告戊○○
    、丙○○、己○○等人參與本案詐欺集團，而被告戊○○、丙○○參
    與後，並至韓國擔任取款車手，其等和本案詐欺集團之運作
    具有相當緊密之關連性，亦影響我國於國際上之聲譽，難認
    有何情節輕微之情，均無組織犯罪防制條例第3條第1項但書
    規定之適用，併予敘明。
　⒊就附表編號2、4所示部分，本案詐欺集團成員已分別向輩康
    允、姜陽南施用詐術，使其等均陷於錯誤，皆著手於詐欺取
    財行為之實施，惟因各該被害人發覺有異或為警攔阻而未取
    得財物，是被告吳○○就附表編號2、4部分、被告丙○○就附表
    編號4部分，均僅屬未遂階段，各依刑法第25條第2項規定，
    按既遂犯之規定減輕之。　
　⒋被告吳○○之辯護人雖請求依刑法第59條酌減其刑，然刑法第5
    9條之酌量減輕其刑，必須犯罪有特殊之原因，在客觀上足
    以引起一般人之同情，認為即予宣告法定最低刑期仍嫌過重
    者，始有其適用。查被告吳○○參與本案詐欺集團期間，招募
    共犯少年林○謙、被告戊○○、己○○、丙○○等人加入本案詐欺
    集團，並分別共同以如附表各編號所示方式，對多名被害人
    實行詐騙，就本案各該犯行在客觀上並無特殊之原因與環境
    足以引起一般同情，自無適用刑法第59條規定減刑之餘地。
    　　　　
㈩、爰審酌被告吳○○、戊○○、丙○○不思以合法途徑獲取所需，被
    告吳○○參與本案詐欺集團後，復招募共犯林○謙、被告戊○○
    、丙○○、己○○等人參與本案詐欺集團至韓國擔任取款車手，
    並分別共同對如附表編號1、2、3⑴、3⑷、4所示之被害人實
    施詐欺犯行，使被害人嚴舜愛、金修岩、全英熙等3人因此
    受有財產上損害，且製造犯罪金流斷點、掩飾或隱匿特定犯
    罪所得之去向，增加檢警查緝難度，使上開被害人之財物損
    失無法追回，不僅助長詐欺犯罪盛行，亦影響我國國際聲譽
    ，復未與如附表各編號所示被害人達成和解、賠償損害或尋
    求原諒，所為均有不該，應予非難。惟考量被告吳○○、戊○○
    、丙○○均坦承犯行之態度尚可，且其等於本案之前未曾因故
    意犯相同類型之犯罪而受有期徒刑以上刑之宣告之素行，有
    卷附臺灣高等法院被告前案紀錄表3份可稽；參以被告吳○○
    、戊○○、丙○○各自參與犯罪情節、地位、角色分工、獲取利
    益情形、被害人損失金額高低；兼衡被告吳○○於本院審理時
    自述國中畢業之智識程度、從事美容業之工作收入、扶養家
    人情形等家庭經濟生活狀況（見本院訴字卷三第338頁）；
    被告丙○○自述高中畢業之智識程度、從事粗工之工作收入、
    扶養家人情形等家庭經濟生活狀況（見本院訴字卷三第339
    頁）；被告戊○○自述高職畢業之智識程度、從事物流業之工
    作收入、扶養家人情形等家庭經濟生活狀況（見本院訴字卷
    三第348頁）；酌以被告3人合於前開輕罪之自白減輕其刑事
    由之量刑有利因子，暨其等犯罪動機、目的、手段等一切情
    狀，各量處如附表編號1、2、3⑴、3⑷、4「主文」欄所示之
    刑。末考量被告吳○○、戊○○各自所犯前開5罪、2罪，犯行時
    間相近，犯罪手段、態樣、分工角色均相同，且同為侵害財
    產法益，所受責任非難重複之程度較高，可予以酌定較低之
    應執行刑，綜合審酌被告吳○○、戊○○前揭犯罪行為之不法與
    罪責程度，及對其等施以矯正教化之必要性，分別於被告吳
    ○○、戊○○之主文項下，各合併量處應執行之刑。
、另被告吳○○及其辯護人雖請求給予緩刑宣告云云，惟被告吳○○就本案犯行定應執行之刑已逾2年，與刑法第74條第1項所
    定得為緩刑宣告之要件不符，是其等前開請求，並非有據。
、關於「外國裁判之效力」，因犯罪之審判，乃國家主權行使
    之表現，因此刑法之適用與審判權之行使，並無國家與國家
    間相互之替代性。故同一犯罪行為，除非兩國或地區間另有
    條約明定，否則即便曾經外國政府或地區加以起訴、審判及
    處罰，我國司法機關仍應依法予以追訴處罰（但刑法第5條
    至第8條之例外規定除外），不受外國裁判效力之影響。故
    刑法第9條規定：「同一行為雖經外國確定裁判，仍得依本
    法處斷。但在外國已受刑之全部或一部執行者，得免其刑之
    全部或一部之執行。」即在維護本國司法權之完整性，不受
    外國政府干涉，為國家對外主權獨立之重要表徵（另臺灣地
    區與大陸地區人民關係條例第75條及香港澳門關係條例第44
    條亦有類似規定）。究其原因，乃係每個國家各有其維持刑
    罰之目的及保護之法益，尤其是嚴重侵害本國國家及社會法
    益之犯罪，若外國裁判未能達成本國原設刑罰之目的或其保
    護法益之任務，自應由本國自己行使及維護，以確保國家之
    存立與安全。惟若被告因同一犯罪行為已經外國裁判確定並
    受刑罰之執行，則對國家於犯罪處罰之利害關係與被告之人
    身自由間就必須有所調和，此即刑法第9條但書規定法院得
    視個案情形酌量是否免被告宣告刑之全部或一部之執行之意
    旨。換言之，刑法第9條對於「外國裁判之效力」，只是排
    斥在外國已執行之刑於本國重複執行，不涉及裁判上之國際
    性「一事不再理」或「重複處罰」問題。但法院於裁量本案
    刑期、是否免其刑之全部或一部之執行或其多寡時，非不得
    參考外國司法制度及裁判之公正、良窳，暨監獄執行及效果
    之完善、缺漏與否，在裁判時予以適度調整（最高法院110
    年度台上字第3955號判決意旨參照）。經查：
　⒈被告戊○○因加入本案詐欺集團，於108年8月5日出境前往韓國
    擔任取款車手，因同一犯罪事實，於108年8月19日遭韓國警
    方逮捕，經韓國檢察官起訴後，由韓國首爾西部地方法院於
    108年10月30日判處有期徒刑2年6月，經上訴後，再由同法
    院於109年2月6日判決駁回上訴，刑期期滿日為111年2月15
    日，於110年6月30日遭韓國驅逐，待辦理返臺簽證取得入國
    證明書後，於110年7月9日入境臺灣等情，此有前揭駐韓國
    代表處電報【戊○○】、入出境資訊連結作業查詢結果、被告
    戊○○之韓國第一、二審法院判決及中譯本，以及駐韓國代表
    處110年4月1日韓部字第11010502710號函、入出境資訊連結
    作業查詢資料、入國證明書、韓國強制驅逐令及中譯本各1
    份（見本院訴字卷一第181、287、457至459、473頁；本院
    訴字卷三第257至273頁）在卷可稽，再據被告戊○○於本院審
    理時供稱：伊被逮捕之後就一直被拘禁，等判決確定後就去
    服刑，中間沒有被釋放，後來假釋後，韓國那邊的執行人員
    就帶著伊到機場，伊就搭飛機回來臺灣等語（見本院訴字卷
    三第76至77頁）。則被告戊○○自108年8月19日遭逮捕後，迄
    至110年7月9日返回臺灣，其在韓國遭拘束人身自由時間將
    近1年11月之久。
　⒉被告丙○○因加入本案詐欺集團，於108年9月1日出境前往韓國
    擔任取款車手，因同一犯罪事實，於108年9月2日遭韓國警
    方逮捕，經韓國檢察官起訴後，由韓國光州地方法院於108
    年11月14日判處有期徒刑1年3月，經上訴後，再由同法院於
    109年2月13日判決駁回上訴，於109年8月14日假釋，假釋期
    間至109年12月1日，並於109年8月14日遭韓國驅逐出境，待
    辦理返臺簽證後，於109年8月25日入境臺灣等情，此有前揭
    駐釜山辦事處電報【丙○○】暨所附國人在韓國涉案遭逮捕拘
    禁通報單（普通）、入出境資訊連結作業查詢結果、被告丙○○之韓國第一、二審判決及中譯本，及韓國假釋證書、假釋
    者遵守事項、強制驅逐令及中譯本各1份（見本院訴字卷一
    第265至269、467至471頁）附卷可參，再據被告丙○○於本院
    審理時供稱：伊在韓國被逮捕後，就送到類似看守所的地方
    ，並隨著案件程序進行，移到不同地點拘禁，之後判決確定
    執行，後來假釋，申請簽證後，隔1週左右就搭機返回臺灣
    等語（見本院訴字卷一第440至441頁；本院訴字卷三第77至
    78頁）。則被告丙○○自108年9月2日遭逮捕後，迄至109年8
    月25日返回臺灣，其在韓國遭拘束人身自由時間將近1年之
    久。
　⒊本院考量被告戊○○、丙○○於韓國法院亦皆表示認罪，就犯罪
    事實之認定並無侵害其等權利之情況，且其等在韓國拘禁期
    間，仍屬限制人身自由，與我國執行刑罰方式無明顯差異，
    顯已達到懲儆之效果，且其等所為本案犯行距今均已逾3年
    ，並於本院準備程序、審理中均自白犯罪，深具悔意，刑罰
    之目的重在矯正，被告戊○○、丙○○既已受韓國刑罰之執行，
    若遽再予執行本案刑責，非但影響其等個人身心發展，亦造
    成其等家庭之困擾，並有礙其等回歸社會正常生活，顯與刑
    罰之目標背道而馳，全然不能達矯正之目的，自非社會之福
    ，亦與國家刑事政策不符，是為啟自新之機會，本院認對被
    告戊○○、丙○○所為刑之宣告，應均以全部不予執行為當，揆
    諸前揭規定，同併為免其刑之全部執行之諭知。　　　
肆、沒收部分：
一、供犯罪所用、犯罪預備之物或犯罪所生之物，屬於犯罪行為
    人者，得沒收之，刑法第38條第2項前段定有明文。查扣案
    之IPHONE手機（含門號0000000000號SIM卡1張）、OPPO手機
    （含門號0000000000號SIM卡1張）各1支，均係被告吳○○所
    有，並供其本案詐欺犯行聯絡使用之工具一節，業據被告吳
    ○○於本院準備程序時供承明確（見本院訴字卷一第141頁）
    ，並有前揭新北市刑大搜索扣押筆錄、扣押物品目錄表、扣
    押物品收據在卷可佐，及前述扣案物品查扣在案，爰依前述
    刑法規定，於被告吳○○之主文項下宣告沒收。
二、按犯罪所得，屬於犯罪行為人者，沒收之；前2項之沒收，
    於全部或一部不能沒收或不宜執行沒收時，追徵其價額，刑
    法第38條之1第1項前段、第3項各有明文。再按共同正犯之
    犯罪所得，沒收或追徵，應就各人所分得之數額分別為之；
    先前對共同正犯採連帶沒收犯罪所得之見解，已不再援用及
    供參考，此為最高法院近來一致之見解。另按犯洗錢防制法
    第14條之罪，其所移轉、變更、掩飾、隱匿、收受、取得、
    持有、使用之財物或財產上利益，沒收之；犯第15條之罪，
    其所收受、持有、使用之財物或財產上利益，亦同，洗錢防
    制法第18條第1項定有明文。惟因洗錢行為之標的是否限於
    行為人者始得宣告沒收，法無明文，是倘法條未規定「不問
    屬於犯罪行為人與否均沒收」時，自仍以屬於被告所有者為
    限，始應予沒收。經查：　　
㈠、被告吳○○因招募被告戊○○參與本案詐欺集團，而獲有報酬4萬
    元一節，業據被告吳○○於本院準備程序時供承不諱（見本院
    訴字卷一第140至141頁），此部分即為被告吳○○之犯罪所得
    ，未據扣案，爰於被告吳○○之主文項下宣告沒收，於全部或
    一部不能沒收或不宜執行沒收時，追徵其價額。
㈡、被告戊○○拿取如附表編號3⑴所示共8,000萬元韓圜、編號3⑷所
    示5,000萬韓圜後，即分別從中拿取30萬韓圜作為報酬一情
    ，業據被告戊○○於本院準備程序時供承在卷（見本院訴字卷
    一第362頁），則本案被告戊○○所分得之前開款項係其實際
    分受之不法利得，未據扣案，亦未由被害人金修岩、全英熙
    取回，仍應依刑法第38條之1第1項、第3項之規定，各於被
    告戊○○之如附表編號3⑴、3⑷「主文」欄所示罪刑項下宣告沒
    收，於全部或一部不能沒收或不宜執行沒收時，追徵其價額
    。
㈢、被告戊○○拿取如附表編號3⑴所示共8,000萬元韓圜、編號3⑷所
    示5,000萬韓圜，即分別從中拿取30萬韓圜作為報酬後，其
    餘款項均已上繳上游，而不在其實際支配持有當中，業經本
    院認定如前，而未據扣案，亦未由被害人金修岩、全英熙取
    回，本院復查無積極證據可資證明被告戊○○確有取得前開上
    繳之款項，則揆諸前揭說明，其對前開上繳款項既無事實上
    處分權限，亦未再分配有不法利得，自無從依洗錢防制法第
    18條第1項或刑法第38條之1第1項前段之規定，予以宣告沒
    收。
㈣、至被告吳○○除招募被告戊○○部分獲有前開報酬外，其與被告
    丙○○均否認就本案各自所涉犯行獲有犯罪所得（見本院訴字
    卷一第140至141、258至259頁），且依現存卷內證據，並無
    積極證據證明其等實際獲取犯罪所得而受有不法利益，即無
    對其等宣告沒收犯罪所得之餘地。
伍、無罪部分（即附表編號3⑵、3⑶部分）：
一、公訴意旨另以：被告吳○○與被告戊○○共同意圖為自己不法之
    所有，基於三人以上共同詐欺取財之犯意聯絡，共同為如附
    表編號3⑵、3⑶所示行為，使如附表編號3⑵、3⑶所示之不詳被
    害人陷於錯誤，被告戊○○再依「阿里」指示之時間，前往如
    附表編號3⑵、3⑶所示地點，拿取如附表編號3⑵、3⑶所示款項
    。因認被告吳○○、戊○○此部分共同涉犯刑法第339條之4第1
    項第2款之三人以上共同犯詐欺取財罪嫌等語。
二、按犯罪事實應依證據認定之，無證據不得認定犯罪事實；不
    能證明被告犯罪或其行為不罰者，應諭知無罪之判決，刑事
    訴訟法第154條第2項、第301條第1項分別定有明文。次按被
    告之自白，不得作為有罪判決之唯一證據，仍應調查其他必
    要之證據，以察其是否與事實相符，刑事訴訟法第156條第2
    項定有明文，是欲為被告不利之認定時，不得僅以被告之自
    白為唯一證據，必另有其他間接、補強證據，以佐被告自白
    之真實性。刑事訴訟法第156條第2項規定之立法目的乃欲以
    補強證據擔保自白之真實性；亦即以補強證據之存在，藉之
    限制自白在證據上之價值。而所謂補強證據，則指除該自白
    本身外，其他足資以證明自白之犯罪事實確具有相當程度真
    實性之證據而言。雖其所補強者，非以事實之全部為必要，
    但亦須因補強證據與自白之相互利用，而足使犯罪事實獲得
    確信者，始足當之。且刑事訴訟法第161條第1項規定：檢察
    官就被告犯罪事實，應負舉證責任，並指出證明之方法。因
    此，檢察官對於起訴之犯罪事實，應負提出證據及說服之實
    質舉證責任。倘其所提出之證據，不足為被告有罪之積極證
    明，或其指出證明之方法，無從說服法院形成被告有罪之心
    證，基於無罪推定之原則，自應為被告無罪之判決。
三、檢察官認被告吳○○、戊○○就如附表編號3⑵、3⑶所示部分，涉犯上開三人以上共同犯詐欺取財罪嫌，無非係以前開事證外，另以111年度蒞字第14306號補充理由書補充法務部111年7月18日法外決字第11100581750號函文暨所附被告戊○○卷證影本、被告戊○○之韓國第一、二審判決及中譯本各1份（見本院訴字卷三第135至273頁），為其主要論據。
四、經查：
㈠、檢察官上開所指犯行部分，除被告吳○○、戊○○之自白外，卷
    內並無積極事證足以證明本案詐欺集團成員有為如附表編號
    3⑵、3⑶所示施行詐術行為，欲騙取款項而達於詐欺行為「著
    手」之程度，是檢察官就此部分實無補強證據可資佐憑。
㈡、再據前揭被告戊○○之韓國第一、二審判決及中譯本之內容，
    被告戊○○雖就被害人金善雄（音譯）遭詐騙部分，經韓國法
    院判處罪刑在案，然據被害人金善雄指訴其遭詐騙之時間、
    地點、金額（見本院訴字卷三第275至279頁），核與公訴意
    旨所指如附表編號3⑵、3⑶所示情節，均無一相符，是被害人
    金善雄顯非本案公訴意旨所指之不詳被害人，自無從作為本
    案詐欺集團成員有於如附表編號3⑵、3⑶時間、方式，向如附
    表編號3⑵、3⑶所示不詳被害人詐得各該款項之認定。因此，
    前揭被告戊○○之韓國第一、二審判決及中譯本之內容，輔以
    被害人金善雄指訴情節，至多僅能證明被告吳○○、戊○○共同
    參與本案詐欺集團其他成員另向被害人金善雄施以詐術，使
    其陷於錯誤而交付財物之行為，尚不足作為被告吳○○、戊○○
    有參與如附表編號3⑵、3⑶所示加重詐欺犯行之補強證據。
㈢、是公訴意旨就如附表編號3⑵、3⑶所載被告吳○○、戊○○共同涉
    犯加重詐欺取財罪嫌，除被告2人所為不利於己之自白外，
    別無其他補強證據可佐，並無積極證據得認定其等此部分犯
    罪事實，是檢察官所舉之證據尚無從使本院獲致其等確有上
    開犯行之確切心證，自不能以推測或擬制之方法為其等有罪
    之認定，揆諸上開法條及說明，此部分尚不能證明被告吳○○
    、戊○○犯罪，自應為被告2人就此部分為無罪判決之諭知。
    　　
據上論斷，應依刑事訴訟法第299條第1項前段、第301條第1項（
本案採判決精簡原則，僅引述程序法條），判決如主文。
本案經檢察官丁○○提起公訴，檢察官劉新耀、丁○○、鄭心慈、鄭
皓文到庭執行職務。
中　　華　　民　　國　　111 　年　　12　　月　　14　　日
                  刑事第十五庭  審判長法  官  黃湘瑩
　
                                      法  官  游涵歆
　
                                      法  官  梁世樺
以上正本證明與原本無異。
如不服本判決應於收受判決後20日內向本院提出上訴書狀，並應
敘述具體理由；其未敘述上訴理由者，應於上訴期間屆滿後20日
內向本院補提理由書（均須按他造當事人之人數附繕本）「切勿
逕送上級法院」。
                                      書記官  曾翊凱
中　　華　　民　　國　　111 　年　　12　　月　　15　　日
附錄本案論罪科刑法條全文：
組織犯罪防制條例第3條
發起、主持、操縱或指揮犯罪組織者，處3年以上10年以下有期
徒刑，得併科新臺幣1億元以下罰金；參與者，處6月以上5年以
下有期徒刑，得併科新臺幣1千萬元以下罰金。但參與情節輕微
者，得減輕或免除其刑。
具公務員或經選舉產生之公職人員之身分，犯前項之罪者，加重
其刑至二分之一。
犯第1項之罪者，應於刑之執行前，令入勞動場所，強制工作，
其期間為3年。
前項之強制工作，準用刑法第90條第2項但書、第3項及第98條第
 2項、第3項規定。
以言語、舉動、文字或其他方法，明示或暗示其為犯罪組織之成
員，或與犯罪組織或其成員有關聯，而要求他人為下列行為之一
者，處3年以下有期徒刑，得併科新臺幣3百萬元以下罰金：
一、出售財產、商業組織之出資或股份或放棄經營權。
二、配合辦理都市更新重建之處理程序。
三、購買商品或支付勞務報酬。
四、履行債務或接受債務協商之內容。
前項犯罪組織，不以現存者為必要。
以第5項之行為，使人行無義務之事或妨害其行使權利者，亦同
。
第5項、第7項之未遂犯罰之。

組織犯罪防制條例第4條
招募他人加入犯罪組織者，處6月以上5年以下有期徒刑，得併科
新臺幣1千萬元以下罰金。
成年人招募未滿十八歲之人加入犯罪組織者，依前項規定加重其
刑至二分之一。
以強暴、脅迫或其他非法之方法，使他人加入犯罪組織或妨害其
成員脫離者，處1年以上7年以下有期徒刑，得併科新臺幣2千萬
元以下罰金。
前項之未遂犯罰之。

兒童及少年福利與權益保障法第112條
成年人教唆、幫助或利用兒童及少年犯罪或與之共同實施犯罪或
故意對其犯罪者，加重其刑至二分之一。但各該罪就被害人係兒
童及少年已定有特別處罰規定者，從其規定。
對於兒童及少年犯罪者，主管機關得獨立告訴。

洗錢防制法第2條
本法所稱洗錢，指下列行為：
一、意圖掩飾或隱匿特定犯罪所得來源，或使他人逃避刑事追訴
    ，而移轉或變更特定犯罪所得。
二、掩飾或隱匿特定犯罪所得之本質、來源、去向、所在、所有
    權、處分權或其他權益者。
三、收受、持有或使用他人之特定犯罪所得。
　　
洗錢防制法第14條
有第2條各款所列洗錢行為者，處7年以下有期徒刑，併科新臺幣
5百萬元以下罰金。
前項之未遂犯罰之。
前二項情形，不得科以超過其特定犯罪所定最重本刑之刑。

中華民國刑法第339條之4
犯第339條詐欺罪而有下列情形之一者，處1年以上7年以下有期
徒刑，得併科1百萬元以下罰金：
一、冒用政府機關或公務員名義犯之。
二、三人以上共同犯之。
三、以廣播電視、電子通訊、網際網路或其他媒體等傳播工具，
    對公眾散布而犯之。
前項之未遂犯罰之。
附表：
編號 被害人 （音譯） 詐騙時間及詐騙方式 取款車手 主文 備註 1　 嚴舜（順）愛（以下逕以嚴舜愛稱之） 本案詐欺集團成員於108年8月7日11時許，假冒郵局人員撥打電話聯繫嚴舜愛，並佯稱：其郵局存款變成負數，且銀行存款有遭盜領之危險，要求領出並放置家中保存云云，致嚴舜愛陷於錯誤，先於同日12時54分許，將5,000萬韓圜置於其位在韓國首爾市○○區○○路0街0號風納洞三陽大樓103號住處之家中冰箱冷藏室內；復於同（7）日14時14分許，將3,500萬韓圜置於其上開住處小房間內泡菜冰箱旁。嗣林○謙於同日15時20分許，依「村長」指示至上開地點，上開3,500萬韓圜(約新臺幣88萬元)取走，並繳回上游。 林○謙 吳○○成年人與少年三人以上共同犯詐欺取財罪，處有期徒刑壹年貳月。 即起訴書附表編號1 2 輩康允 本案詐欺集團成員先於108年9月4日10時30分許，假冒郵局人員撥打電話聯繫輩康允，並佯稱：其金融卡在日本遭盜用，銀行裡面的錢可能遭提領云云；嗣又假冒刑警名義撥打電話聯繫輩康允，並佯稱：為防止損害繼續，需配合將帳戶內款項領出云云，致輩康允陷於錯誤，將1,500萬韓圜（相當於新臺幣38萬元）領出後，放置在韓國Centum地鐵站編號30號置物櫃內。嗣己○○於同（4）日12時20分許，依「阿龍」指示至上開保管箱，欲取走上開款項之際，因輩康允發覺受騙，報警到場處理，及時將己○○當場逮捕，致未能詐得財物而未遂。 己○○ 吳○○犯三人以上共同詐欺取財未遂罪，處有期徒刑柒月。 即起訴書附表編號2 3⑴ 金修岩 本案詐欺集團成員於108年8月6日某時，撥打電話聯繫金修岩，並佯稱：其手機、銀行帳戶遭人盜用，需接受警方調查，且帳戶內款項需領出以供採集指紋云云，致金修岩陷於錯誤，先後於同（6）日中午12時許、15時許，分別將3,000萬韓圜（相當於新臺幣76萬元）、5,000萬韓圜（相當於新臺幣127萬元）放入黑色塑膠袋內，置於其位在韓國首爾市○路區○○○000○○○○000號住處之家門外。嗣戊○○接續於108年8月6日12時40分許、15時許，依「阿里」指示前往至上開地點，將上開2筆款項取走。戊○○從中先拿取30萬韓圜報酬後，餘款再繳回上游。  戊○○ 吳○○犯三人以上共同詐欺取財罪，處有期徒刑壹年伍月。 戊○○犯三人以上共同詐欺取財罪，處有期徒刑壹年陸月。未扣案之犯罪所得參拾萬韓圜沒收，如全部或一部不能沒收或不宜執行沒收時，追徵其價額。 即起訴書附表編號3⑴ 3⑵ 不詳 「阿里」指示戊○○於108年8月7日13時30分許，前往左列被害人住處（松坡區風納1洞221-1號1樓），從冰箱冷凍庫拿取裝有5,000萬韓圜的黃色紙袋。 戊○○ 吳○○、戊○○均無罪。 即起訴書附表編號3⑵ 3⑶ 不詳 「阿里」指示戊○○於108年8月12日、13日、14日中連續2日，在釜山機張郡東部里159-1東保別墅社區8-9棟1樓玄關前，與左列被害人見面，拿取裝有錢的黑色袋子，2次金額都約在1,500萬韓圜至2,000萬韓圜（相當於新臺幣38萬元）之間，並從中獲取60萬韓圜之報酬。 戊○○ 吳○○、戊○○均無罪。 即起訴書附表編號3⑶ 3⑷ 全英熙 本案詐欺集團成員先於108年8月19日9時7分許，撥打電話聯繫全英熙，並佯稱：其存款出現異常，需將款項領出云云，致全英熙陷於錯誤，將5,000萬韓圜 (相當於新臺幣127萬元）放入黑色塑膠袋內，置於其位在韓國京畿道河南市○○○路0000000○000號玄關大門前。嗣戊○○於同（19）日12時20分許，依「阿里」指示前往至上開地點，將上開款項取走。戊○○從中先拿取30萬韓圜報酬後，餘款再繳回上游。 戊○○ 吳○○犯三人以上共同詐欺取財罪，處有期徒刑壹年參月。 戊○○犯三人以上共同詐欺取財罪，處有期徒刑壹年肆月。未扣案之犯罪所得參拾萬韓圜沒收，如全部或一部不能沒收或不宜執行沒收時，追徵其價額。 即起訴書附表編號3⑷ 4　 姜陽南 本案詐欺集團成員於108年9月2日9時30分許，撥打電話聯繫姜陽南，並佯稱：帳戶遭扣款，需盡快將帳戶內存款領出云云，致姜陽南陷於錯誤，於同（2）日11時許將3,000萬韓圜（相當於新臺幣76萬元）領出後，依指示置於其位在韓國光州市○區○○○路00街0號金湖大洲公園大樓106棟1709號住處之玄關大門外。嗣丙○○於同日13時許，依「丁丁」指示至上開地點，將上開款項取走並下樓至1樓大門口時，旋遭姜陽南之子金南國（音譯）發覺受騙，隨即阻止丙○○離去，並報警處理，丙○○當場遭到場員警逮捕，致未能詐得財物而未遂。 丙○○ 吳○○犯三人以上共同詐欺取財未遂罪，處有期徒刑柒月。 丙○○犯三人以上共同詐欺取財未遂罪，處有期徒刑捌月。 即起訴書附表編號4